---
pagetitle: "LatinR 2024"
toc: false
page-layout: custom
# listing:
#   - id: blog-es
#     contents: blog/es/
#     fields: [date, title]
#     sort: "date desc"
#     type: default
#     page-size: 3
---

```{css echo=FALSE}
.card-header-keynote{
  background-color: #FDC08666;
  font-weight: bold;
}

.cards-display{
  display: grid;
  padding-left: 10%;
  padding-right: 10%;
}

.html-fill-container > .html-fill-item {
  flex: inherit;
}
```


::: {.content-visible when-profile="es"}
::: grid
::: {#banner .g-col-12}
# LatinR 2024

## Conferencia Latinoamericana sobre Uso de R en Investigación + Desarrollo

## 18 al 22 de noviembre de 2024 - Online 

<center> {{< fa location-dot >}} Zoom </center>
<br>
</section>


<center><a href='cronograma/programa/preliminar.qmd'><button type="button" class="btn btn-light btn-lg">Programa</button></a></center>

<br>
:::
:::

## Conferencistas

```{r}
#| results: asis
#| echo: false
source(here::here("R/generar-info-keynotes.R"))
info_keynotes <- generar_info_keynotes()

generar_cards_keynotes(info_keynotes, col_info = "", width_col = "20%")

```

<!-- ## Novedades -->

<!-- ::: {#blog-es} -->
<!-- ::: -->


:::

::: {.content-visible when-profile="en"}
::: grid
::: {#banner .g-col-12}
# LatinR 2024

## Latinamerican Conference About the Use of R in R&D

## November 18-22, 2024 - Online 

<center> {{< fa location-dot >}} Zoom </center>
<br>
</section>


<center><a href='cronograma/programa/preliminar.qmd'><button type="button" class="btn btn-light btn-lg">Program</button></a></center>
<br>
:::
:::

## Keynotes

```{r}
#| results: asis
#| echo: false
source(here::here("R/generar-info-keynotes.R"))
info_keynotes <- generar_info_keynotes()

generar_cards_keynotes(info_keynotes, col_info = "", width_col = "20%")

```

:::

::: {.content-visible when-profile="pt"}
::: grid
::: {#banner .g-col-12}
# LatinR 2024

## Conferência Latino-Americana sobre o Uso de R em Pesquisa e Desenvolvimento

## 18 a 22 de novembro de 2024 - Online

<center> {{< fa location-dot >}} Zoom </center>
<br>
</section>


<center><a href='cronograma/programa/preliminar.qmd'><button type="button" class="btn btn-light btn-lg">Programação</button></a></center>
<br>
:::
:::

## Palestrantes principais

```{r}
#| results: asis
#| echo: false
source(here::here("R/generar-info-keynotes.R"))
info_keynotes <- generar_info_keynotes()

generar_cards_keynotes(info_keynotes, col_info = "", width_col = "20%")

```

:::
